【裁判字號】    95,訴,17
【裁判日期】    950418
【裁判案由】    違反槍砲彈藥刀械管制條例
【裁判全文】
臺灣臺北地方法院刑事判決                95年度訴字第17號
公  訴  人  臺灣臺北地方法院檢察署檢察官
被      告  乙○○
                    （另案於臺灣臺北監獄執行中）
指定辯護人  本院公設辯護人  甲○○
上列被告因違反槍砲彈藥刀械管制條例案件，經檢察官提起公訴
（94年度偵字第19326號），本院判決如下：
    主  文
乙○○未經許可，持有可發射子彈，具有殺傷力之仿ＳＩＧ  Ｓ
ＡＵＥＲ廠半自動手槍製造之改造手槍，處有期徒刑參年陸月，
併科罰金新臺幣拾萬元，罰金如易服勞役，以新臺幣玖佰元即銀
元佰元折算壹日。扣案仿ＳＩＧ  ＳＡＵＥＲ廠半自動手槍製
造之改造手槍壹支（含彈匣壹個，槍枝管制編號0000000
000號）沒收。
    事  實
一、乙○○明知可發射子彈、具有殺傷力之改造玩具手槍係屬槍
    砲彈藥刀械管制條例第四條第一項第一款所列之槍砲，非經
    中央主管機關許可，不得持有，因地下錢莊屢向其催討債務
    ，為防身自衛之用，乃基於持有具殺傷力槍枝之犯意，於民
    國九十四年九月中旬某日，在臺北縣板橋市○○路某處，向
    真實姓名年籍不詳、綽號「昆明」之成年男子借用可發射子
    彈、具有殺傷力之仿ＳＩＧ  ＳＡＵＥＲ廠半自動手槍製造
    之改造手槍一支（含彈匣一個，槍枝管制編號000000
    0000號）及土造子彈一顆（另借得子彈三顆則不具殺傷
    力），旋將上開物品置放背包內隨身攜帶，而無故持有之。
    嗣於同年十月十二日晚間九時五十分許，經警於臺北市中山
    區○○○路○段二十三巷口查獲，並扣得上開可發射子彈、
    具有殺傷力之改造手槍一支（含彈匣一個）及子彈四顆（其
    中三顆經鑑定結果不具殺傷力）。
二、案經臺北市政府警察局中山分局報請臺灣臺北地方法院檢察
    署檢察官起訴。
    理  由
壹、程序部分：
一、被告乙○○於為警查獲後，於警詢、偵查中均冒用其胞弟「
    賴建忠」之名義應訊乙情，業據其於本院審理中自白不諱（
    參見本院卷第五一頁反面至五二頁），且經本院將被告於警
    詢筆錄中所按捺之指紋送請內政部警政署刑事警察局以指紋
    特徵點比對法、指紋電腦比對法鑑定結果，認與該局檔存之
    「乙○○」指紋卡指紋相同，有該局九十五年二月十六日函
    附卷可佐（見本院卷第三九頁），是本件經偵查、起訴之對
    象應為「乙○○」無訛，雖起訴書誤載被告「賴建忠」之姓
    名、年籍，惟業經公訴人於九十五年三月十四日準備程序中
    當庭更正明確，故本院即應以被告「乙○○」為審理之對象
    ，合先敘明。
二、證據能力部分：
    被告及指定辯護人對於卷附各項證據方法之證據能力，於本
    院審判程序時，均表示無意見（見本院卷第五二頁），本院
    審酌該等言詞陳述及書面陳述作成時之情況，並無不宜作為
    證據之情事，依刑事訴訟法第一百五十九條之五第一項規定
    ，得作為證據。至扣案改造之手槍既係經被告出於自願性同
    意搜索而查扣，並無違法取證之情事，且與本件被告被訴未
    經許可非法持有具有殺傷力之改造手槍之事實具有關連性，
    自得作為證據。
貳、實體方面：
一、上開犯罪事實，業據被告乙○○於警詢、偵查及本院審理時
    坦承不諱（參見偵卷第八至十四頁、三八至三九頁及本院卷
    第五一頁反面至五二頁、七一頁反面），且有扣案之改造手
    槍一支（含彈匣一個，槍枝管制編號0000000000
    號）及土造子彈一顆可資佐證，而上開槍枝及子彈經送請內
    政部警政署刑事警察局鑑定結果，扣案之改造手槍認係由仿
    ＳＩＧ  ＳＡＵＥＲ廠半自動手槍製造之槍枝更換土造金屬
    槍管改造而成之改造手槍，機械性能良好，可擊發適用之子
    彈，認具殺傷力，扣案之子彈一顆係由土造金屬彈殼加裝直
    徑約八點六ｍｍ金屬彈頭而成之土造子彈，經試射，可擊發
    ，亦具殺傷力，此有內政部警政署刑事警察局九十四年十一
    月四日刑鑑字第０九四０一五六九二二號槍彈鑑定書附卷足
    憑（參見偵卷第四九至五一頁），顯見被告前揭任意性之自
    白與事實相符，應堪信為真實。綜上所述，本件事證明確，
    被告之犯行洵堪認定，應予依法論科。
二、按槍砲彈藥刀械管制條例第四條所稱之槍砲，依同條例第五
    條之規定，非經中央主管機關許可，不得製造、販賣、運輸
    、轉讓、出租、出借、持有、寄藏或陳列，核被告乙○○所
    為，係犯槍砲彈藥刀械管制條例第八條第四項之未經許可無
    故持有其他可發射子彈具有殺傷力之各式槍砲罪及同條例第
    十二條第四項未經許可持有子彈罪。被告以一持有改造手槍
    及土造子彈之行為，同時觸犯上開二罪名，為想像競合犯，
    應從情節較重之持有改造手槍罪論處。爰審酌被告前有恐嚇
    、違反麻醉藥品管理條例、違反肅清煙毒條例等前科（均不
    構成累犯），且於假釋付保護管束期間，仍不知謹慎自持之
    素行，有台灣高等法院被告前案紀錄表可參、為防止地下錢
    莊尋仇之犯罪動機及目的、槍枝係屬高度危險之物品，被告
    未經許可持有上開改造手槍及子彈，影響社會治安甚鉅，惟
    犯後坦承犯行，頗知悔悟。態度尚稱良好及其犯罪之動機、
    目的、手段、生活狀況、智識程度等一切情狀，量處如主文
    所示之刑，並就罰金部分諭知易服勞役之折算標準。
三、扣案仿ＳＩＧ  ＳＡＵＥＲ廠半自動手槍製造之改造手槍一
    支（含彈匣一個，槍枝管制編號0000000000號）
    及土造子彈一顆，均係違禁物，應依刑法第三十八條第一項
    第一款之規定宣告沒收之。至扣案具殺傷力之土造子彈一顆
    ，業經試射，已失其違禁物之性質，另三顆子彈經鑑定結果
    認不具殺傷力，並非違禁物，且非屬被告所有供犯罪或預備
    犯罪所用之物，故均不宣告沒收。
據上論斷，應依刑事訴訟法第二百九十九條第一項前段，槍砲彈
藥刀械管制條例第八條第四項、第十二條第四項，刑法第十一條
前段、第五十五條、第四十二條第二項、第三十八條第一項第一
款，罰金罰鍰提高標準條例第二條，現行法規所定貨幣單位折算
新臺幣條例第二條，判決如主文。
本案經檢察官鄭克盛到庭執行職務。
中    華    民    國    95    年    4     月    18    日
                  刑事第十三庭 審判長法  官 朱瑞娟
                                     法  官 陳慧萍
                                     法  官 吳佳薇
上正本證明與原本無異。
如不服本判決，應於判決送達後10日內向本院提出上訴狀（應抄
附繕本）。告訴人或被害人如對於本判決不服者，應具備理由請
求檢察官上訴，其上訴期間之計算係以檢察官收受判決正本之日
期為準。
中    華    民    國    95    年    4     月    19    日
                                     書記官 潘文賢
附錄本案論罪科刑法條：
槍砲彈藥刀械管制條例第8條
未經許可，製造、販賣或運輸鋼筆槍、瓦斯槍、麻醉槍、獵槍、
空氣槍或第4條第1項第1款所定其他可發射金屬或子彈具有殺傷
力之各式槍砲者，處無期徒刑或5年以上有期徒刑，併科新臺幣1
千萬元以下罰金。
未經許可，轉讓、出租或出借前項所列槍枝者，處 5 年以上有期
徒刑，併科新臺幣 1 千萬元以下罰金。
意圖供自己或他人犯罪之用，而犯前二項之罪者，處無期徒刑或
 7 年以上有期徒刑，併科新臺幣 1 千萬元以下罰金。
未經許可，持有、寄藏或意圖販賣而陳列第 1 項所列槍枝者，處
 3年以上10年以下有期徒刑，併科新臺幣700萬元以下罰金。
第 1 項至第 3 項之未遂犯罰之。
槍砲彈藥刀械管制條例第12條


司法院資訊處製作；財團法人民間司法改革基金會備份。
